臺灣花蓮地方法院刑事判決　　　　　　　　　　　　　九十一年度易字第一七九號
　　公　訴　人　臺灣花蓮地方法院檢察署檢察官
　　被　　　告　丁○○
右列被告因恐嚇案件，經檢察官提起公訴（九十年度偵字第二八八七號），本院判決
如左：
    主  文
丁○○連續以加害身體之事，恐嚇他人致生危害於安全，處拘役肆拾日，如易科罰金
，以參佰元折算壹日。
    事  實
一、丁○○於民國九十年二月間，經友人介紹認識黃詩芸（已更改姓氏為甲○○，以
    下皆以甲○○稱呼），進而相互交往，嗣丁○○因懷疑甲○○另結交其他男朋友
    ，而且甲○○又拒絕接聽丁○○電話，致丁○○心生不滿，乃基於藉由友人乙○○傳話，而達恐嚇甲○○目的之概括犯意，自九十年五月中旬某日起，至同年六
    月七日止，連續以電話向乙○○恫稱：「要甲○○出來，不然要叫人堵（意指傷
    害身體之意）她，那時候會很難看、、、、，我會找甲○○男友麻煩、、、」等
    語約十餘次，事後，乙○○乃以電話或當面將上情照實轉告甲○○，甲○○受此
    加害身體之事相恫嚇後，心生畏懼，致生危害其安全。丁○○復承前述概括之犯
    意，在上開期間內又連續以加害財產之事，向甲○○恐嚇稱：你要接電話，若不
    接的話，會採取報復行動（即要到甲○○工作之「喜美髮型工作室」砸店）等語
    多次，致使甲○○心生畏懼，致生危害其安全。
二、案經甲○○訴請國防部東部地方軍事地方法院檢察署移送台灣花蓮地方法院檢察
    署檢察官偵查起訴。
    理  由
一、訊據被告丁○○已坦承於上述期間內，多次打電話給乙○○，要求乙○○將話轉
    達於告訴人甲○○暨曾多次直接打電話給甲○○等情不諱，雖矢口否認有右開恐
    嚇危害安全之犯行，並辯稱：我打電話給乙○○，要其將話轉達給甲○○，暨我
    直接打電話給甲○○之目的，是要質問甲○○，為何在與我交往期間，還要結交
    其他男朋友，但是我並未對之恐嚇云云。惟查，被告右開恐嚇致告訴人甲○○心
    生畏懼，危害告訴人安全之事實，迭據告訴人甲○○指訴甚詳（見偵（二）卷第
    三十六頁、三十七頁、本院九十一年六月十九日訊問筆錄），並經證人乙○○證
    述：「甲○○有被（丁○○）恐嚇，電話是我接的，打了很多次，要甲○○出來
    ，不然要叫人堵她，、、、，我有轉告甲○○，甲○○也很害怕」、「要甲○○
    出來，不然要叫人堵她，那時候會很難看。甲○○另外有男朋友，丁○○說他也
    會找她男朋友麻煩」、「要叫人堵她，這句話的意思是要找人去傷害她」、「從
    九十年五月中開始、、、（接到這種恐嚇電話），次數約十餘次」等情無異（見
    偵（一）卷第十五頁、二十八頁、偵（二）卷第十六頁背面、第十七頁、本院九
    十一年六月十九日訊問筆錄）。另證人即喜美髮型工作室之負責人丙○○於國防
    部東部地方軍事法院檢察署偵查中亦證稱：A女（即甲○○）曾經拿她的手機錄
    音給我聽，內容大約是要A女接電話，若不接電話的話，則將採取報復行動（砸
    店），對其不利云云（見偵（一）卷第二十四頁），而證人丙○○於本院調查時
    亦證述告訴人確實有拿手機給她看，表示被告有恐嚇她之情（見本院九十一年六
    月十九日訊問筆錄），雖證人丙○○證述之情節未盡完全一致，惟對於被告有打
    電話恐嚇告訴人一節，並無齟齬，徵之：（一）、證人乙○○與被告並無怨隙，
    而被告因懷疑告訴人另結交其他男朋友，於告訴人不理她之際，乃思打電話給證
    人乙○○，要乙○○轉話，足以表示被告對乙○○之信任，而證人乙○○又始終
    堅指被告有右開恐嚇情事。（二）、被告欲見告訴人心切，已打電話給乙○○轉
    話恐嚇，則其本人直接打通電話，對於告訴人施以恫嚇，應係可理解預見之事等
    情以觀，足見告訴人上開所述，尚無瑕疵可指，且經證人乙○○、丙○○分別證
    述無異，自可採為判決之基礎（最高法院三十二年上字第六五七號判例參照）。
    綜上所述，被告前開否認及辯解各語，核屬飾卸之詞，殊無足取，被告罪證至臻
    明確，犯行洵堪認定。
二、按刑法第三百零五條恐嚇危害安全罪，係以加害生命、身體、自由、名譽、財產
    之事恐嚇他人，致生危害於安全為構成要件，而所謂恐嚇他人，指以使人心生畏
    怖為目的，而通知將加惡害之旨於被害人而言（最高法院五十三年台上字第七五
    一號判例參照），其立法目的，在保護人民免於恐懼之自由，注重有無恐嚇危害
    他人安全之實質，不計如何恐嚇之形式。故只要行為人有加害之通知，且實質上
    已生危害他人安全之結果，均應論以本條之罪。至其究以直接方法或間接方法通
    知，則非所問。查被告上開打電話給乙○○轉告告訴人之恐嚇行為，雖未直接將
    其加害之旨通知於告訴人本人，為既係由證人乙○○轉告，則被告將予施加惡害
    之旨已達於告訴人，則被告之恐嚇目的已達，告訴人之身體安全從而受到危害，
    故被告此部份之行為已構成恐嚇危害安全罪。核被告右開或以間接轉達通知的方
    式，或以直接方法恐嚇告訴人之行為，均係犯刑法第三百零五條之恐嚇危害安全
    罪。其前後多次犯行，時間密接，又以同一手法，反覆實施，所犯又係構成犯罪
    要件相同之罪名，顯係基於概括之犯意，應依連續犯之規定論以一罪（被告連續
    多次所犯恐嚇危害安全罪，其加害詞意雖兼及「身體」、「財產」二者，惟應僅
    論以情節較重之以加害「身體」之事，恐嚇危害安全罪），並加重其刑。審酌被
    告於上述行為時，未滿二十一歲，年輕識淺，復因懷疑告訴人另外結交男友，情
    切心急，致罹刑典，情節尚非至重，暨其他一切情狀，爰量處如主文所示之刑，
    並諭之易科罰金之折算標準。
三、按現役軍人犯罪，由軍法機關追訴審判。但所犯為陸海空軍刑法及其特別法以外
    之罪，而屬刑法第六十一條所列各罪，不在此限，國家安全法第八條第二項定有
    明文。查被告雖係現役軍人（經被告供認在卷，並經本院核閱卷內資料無異），
    惟其所犯上述刑法第三百零五條之罪，係屬陸海空軍刑法及其特別法以外之罪，
    而屬刑法第六十一條第一款所列之案件，揆諸上開說明，本院對之有審判權，併
    此敘明。
據上論斷，應依刑事訴訟法第二百九十九條第一項前段、刑法第五十六條、第三百零
五條、第四十一條第一項前段、罰金罰鍰提高標準條例第一條前段、第二條，判決如
主文。
本案經檢察官李傳侯到庭執行職務。
 中      華      民      國      九十一年    七    月    十    日
                                台灣花蓮地方法院刑事庭
                                    法  官
右正本證明與原本無異。
如對本判決不服，應於送達後十日內，向本院提出上訴狀。（應抄附繕本）
                                  法院書記官
中      華      民      國            年           月          日
附錄本判決論罪之法律條文
